Minutes et répertoires du notaire Louis SERIZE, 12 mars 1803 - 8 septembre 1812 (étude XXVII)
Archives nationales
- Répertoire(s) de Louis SERIZE, 24 septembre 1802 - 20 juin 1817; MC/RE/XXVII/10 - MC/RE/XXVII/12
  - Répertoire. 1808, 13 juillet - 1812, 12 mars, 13 juillet 1808 - 12 mars 1812; MC/RE/XXVII/11
    - Inventaire après décès de Marie-Élisabeth Ferté, épouse Martial Leclerc, demeurant rue de Sartine, n° 1, 3 novembre 1809
      inventaire après décès; Sartine (rue de); Ferté, Marie-Élisabeth; Leclerc, Martial
    - Inventaire après décès de Nicolas Frère, propriétaire, demeurant à Monfort-L'Amaury, département de Seine-et-Oise, 9 novembre 1809
      inventaire après décès; Montfort-l'Amaury (Yvelines); Frère, Nicolas
    - Inventaire après décès de Marie-Rose-Victoire Pulleu, épouse de Philippe-Joseph Hernu, marchand distillateur, demeurant rue Neuve Saint Roch n° 12., 15 novembre 1809
      inventaire après décès; Neuve-Saint-Roch (rue); Pulleu, Marie-Rose-Victoire; Hernu, Philippe-Joseph; distillateur
    - Inventaire après décès de Marie-Anne Henry, épouse Claude-Théodore Mangin, propriétaire demeurant à Sèvres, rue de Bellevue, 18 décembre 1809
      inventaire après décès; Sèvres (Hauts-de-Seine); Henry, Marie-Anne; Mangin, Claude-Théodore
    - Inventaire pour parvenir à un divorce entre Jean-Julien Guillot et Catherine-Benitte Vaudoux, sa femme, demeurant rue d'Argenteuil n° 41., 27 janvier 1810
      inventaire; Argenteuil (rue d'); Guillot, Jean-Julien; Vaudoux, Catherine-Benitte
    - Inventaire après décès de Marie-Anne-Félix Barjou, veuve de Pierre-François Garot, demeurant rue des Fossés Saint Germain des Prés, n° 6, 31 janvier 1810
      inventaire après décès; Fossés-Saint-Germain-des-Prés (rue des); Barjou, Marie-Anne-Félix; Garot, Pierre-François
    - Inventaire après décès de Anne-Charlotte-Gabrielle de Vintimille, épouse de Louis-Espérance Desacres de Laigle, propriétaire, demeurant rue de la Madeleine, n° 19., 10 février 1810
      inventaire après décès; Madeleine (rue de la); Vintimille, Anne-Charlotte-Gabrielle; Desacres de L'Aigle, Louis-Espérance
    - Inventaire après décès de Marie-Geneviève Remion, veuve de Esprit Pernier., 24 mars 1810
      inventaire après décès; Remion, Marie-Geneviève; Pernier, Esprit
    - Inventaire après décès de Jean Moine, 29 mars 1810
      inventaire après décès; Moine, Jean
    - Inventaire après décès de Anne Bonnacueil épouse de Jean-François Artus, rue Pierre-Lescot, n°13, 6 avril 1810
      inventaire après décès; Pierre-Lescot (rue); Bonnacueil, Anne; Artus, Jean-François
    - Inventaire après décès de Benjamin-François Dubois, 25 avril 1810
      inventaire après décès; Dubois, Benjamin-François
    - Inventaire après décès de François-Maurice Bertonnet, 27 avril 1810
      inventaire après décès; Bertonnet, François-Maurice
    - Inventaire après décès de Nicole Godefroy, veuve de Jean-Charles Aubé, marchand de meubles, demeurant rue Saint Nicaise, n° 20., 17 mai 1810
      inventaire après décès; Saint-Nicaise (rue); Godefroy, Nicole; Aubé, Jean-Charles; commerçant
    - Inventaire après décès de Marin-Laurent Dorré, pâtissier traiteur, demeurant rue des Blancs Manteaux, n° 34, 4 juin 1810
      inventaire après décès; Blancs-Manteaux (rue des); Dorré, Marin-Laurent; pâtissier; restaurateur
    - Inventaire après décès de Jean-Michel de Baudart, 12 juin 1810
      inventaire après décès; Baudart (de), Jean-Michel de
    - Inventaire après décès de Marie-Louise-Denise Grignon, épouse Antoine-Nicolas Martin, marchand de draps, demeurant rue de Bussy, n° 12, 14 juin 1810
      inventaire après décès; Buci (rue de); Grignon, Marie-Louise-Denise; Martin, Antoine-Nicolas; négociant
    - Inventaire après décès de Théophile-Guillaume Sauermilch, graveur bijoutier, demeurant place de Thionville, n° 19, 15 juin 1810
      inventaire après décès; Thionville (place de); Sauermilch, Théophile-Guillaume; orfèvre; graveur
    - Inventaire après décès de Nicolas Menetrier, propriétaire, demeurant rue Neuve-Saint-Martin, n° 4., 21 juin 1810
      inventaire après décès; Neuve-Saint-Martin (rue); Menetrier, Nicolas
    - Inventaire après décès de Jean-Marie Lainé, 22 juin 1810
      inventaire après décès; Lainé, Jean-Marie
    - Inventaire après décès de Alexandrine-Victoire Deribaucourt, épouse de Louis Dufay, orfèvre demeurant rue du Harlay, n° 27, 19 juillet 1810
      inventaire après décès; Harlay (rue de); Deribaucourt, Alexandrine-Victoire; Dufay, Louis; orfèvre
    - Inventaire après décès de Barbe Potier, épouse de Pierre Chadrin, 23 juillet 1810
      inventaire après décès; Potier, Barbe; Chadrin, Pierre
    - Inventaire après décès de Jacques-Marie Coquereau, 8 août 1810
      inventaire après décès; Coquereau, Jacques-Marie
    - Inventaire après décès de Catherine Godet., 24 août 1810
      inventaire après décès; Godet, Catherine
    - Inventaire après décès de Marie-Françoise Dumay, épouse Philibert-Pierre Le Roy, parfumeur, demeurant rue Saint-André des Arts, n° 69, 3 septembre 1810
      inventaire après décès; Saint-André-des-Arts (rue); Dumay, Marie-Françoise; Leroy, Philibert-Pierre; parfumeur
    - Inventaire après décès de Edmée-Geneviève Savard, épouse François Lacour, imprimeur, demeurant rue Sainte-Margueritte, n° 40, 18 septembre 1810
      inventaire après décès; Sainte-Marguerite (rue); Savard, Edmée-Geneviève; Lacour, François; imprimeur
    - Inventaire des biens de la communauté entre Antoine Louis Granier, artiste de l'académie impériale de musique, rue Rameau, n° 7, et Jeanne Charlotte Julie Martin, son épouse, aussi artiste de l'académie impériale de musique, rue Neuve-des-Petits-Champs, n° 39., 10 octobre 1810
      inventaire; Neuve-des-Petits-Champs (rue); Rameau (rue); Granier, Antoine-Louis; Martin, Jeanne-Charlotte-Julie; artiste; musicien; musicien
    - Inventaire après décès de Charlotte-Françoise François épouse César-Auguste Boullanger, épicier, demeurant rue Mondétour, n° 19., 3 novembre 1810
      inventaire après décès; Mondétour (rue); François, Charlotte-Françoise; Boullanger, César-Auguste; commerçant
    - Inventaire après décès de Alexandre-Jean-François Parain, propriétaire, demeurant rue du Chaume au Marais, n° 15., 24 novembre 1810
      inventaire après décès; Chaume (rue du); Parain, Alexandre-Jean-François
    - Inventaire après décès de Claude-Petit-Jean Davrecourt, employé au ministère de la guerre, demeurant rue de la Monnaie, n° 9., 22 décembre 1810
      inventaire après décès; Monnaie (rue de la); Davrecourt, Claude-Petit-Jean; fonctionnaire
    - Inventaire après décès de Jean-François-Xavier Tissot de Merona, propriétaire et ancien magistrat, demeurant rue de Vaugirard, n° 34., 27 décembre 1810
      17 septembre 1823, procès-verbal d'enchères de deux maisons à Paris, rue de Vaugirard, n° 32 et 34 dépendant de la communauté entre feu Jean François Xavier Tissot de Mérona et Sophie Angadrême Duhamel, sa veuve. 24 mai 124, partage, RE/XXIV/21.
      inventaire après décès; acte de vente; partage; Vaugirard (rue de); Tissot de Mérona, Jean François Xavier; Duhamel, Sophie Angadrême; magistrat
    - Inventaire après décès de Antoine-Jacques-Julien-Thomas-Vincent Regardin., 28 décembre 1810
      inventaire après décès; Regardin, Antoine-Jacques-Julien-Thomas-Vincent
    - Inventaire après décès de Madeleine-Claire Mouniot épouse Jean Perreau, ouvrier orfèvre, demeurant rue des Grands Augustins, n° 1, 8 janvier 1811
      inventaire après décès; Grands-Augustins (quai des); Mouniot, Madeleine-Claire; Perreau, Jean; orfèvre
    - Inventaire après décès de Jacques-Isidore Lecocq, boucher, demeurant rue du VertBois n°12, 1er février 1811
      inventaire après décès; Vertbois (rue du); Lecocq, Jacques-Isidore; boucher
    - Inventaire après décès de Mathieu Gouet, 6 février 1811
      inventaire après décès; Gouet, Mathieu
    - Inventaire après décès de Adélaïde-Geneviève-Gilberte de Chatonru, épouse de Antoine-Thomas Merry Roussel, avocat, rue des Deux-Boules, n° 5., 13 février 1811
      inventaire après décès; Deux-Boules (rue des); Chatonru (de), Adélaïde-Geneviève-Gilberte; Merry Roussel, Antoine-Thomas; avocat
    - Inventaire après décès de Marie-Edmée Adan, veuve de Pierre Remy, 14 février 1811
      inventaire après décès; Adan, Marie-Edmée; Remy, Pierre
    - Inventaire après décès de Jean-Marie-Alexis Desrues, propriétaire, demeurant à Vaugirard, rue Blomet., 7 mars 1811
      inventaire après décès; Vaugirard (ancienne commune); Blomet (rue); Desrues, Jean-Marie-Alexis
    - Inventaire après décès de Jeanne-Françoise-Thérèse Lorin, épouse de Louis-Adrien Jouveaux, avoué près la Cour impériale, demeurent rue du Colombier n° 18, 7 mars 1811
      inventaire après décès; Colombier (rue du); Lorin, Jeanne-Françoise-Thérèse; Jouveaux, Louis-Adrien; avoué
    - Inventaire après décès de Louise-Anne Duptirieux, épouse de René-Auguste Gastinel, banquier, demeurant rue de Thionville n° 32, 14 mars 1811
      inventaire après décès; Thionville (rue de); Duptirieux, Louise-Anne; Gastinel, René-Auguste; banquier
    - Inventaire après décès de Adélaïde-Geneviève Gigot veuve de Jean Cabrespine, propriétaire, demeurant à Savigny-sur-Orge département de Seine et Oise, 18 mars 1811
      inventaire après décès; Savigny-sur-Orge (Essonne); Gigot, Adélaïde-Geneviève; Cabrespine, Jean
    - Inventaire après décès de Jean-Baptiste Bartholé dit Saverne, suisse des appartements de S.M. la reine d'Espagne et des Indes, demeurant au Palais du Luxembourg, rue de Vaugirard., 28 mars 1811
      inventaire après décès; Luxembourg (palais du); Vaugirard (rue de); Bartholé dit Saverne, Jean-Baptiste
    - Inventaire après décès de Hippolyte-Louise-Rosalie Lasalle, veuve de Pierre Brunier dit Poupelot., 29 avril 1811
      inventaire après décès; Lasalle, Hippolyte-Louise-Rosalie; Brunier dit Poupelot, Pierre
    - Inventaire après décès de François Seguin, cuisinier, demeurant rue Saint-Séverin, n° 9, 30 avril 1811
      inventaire après décès; Saint-Séverin (rue); Seguin, François; cuisinier
    - Inventaire après décès de Marie-Jeanne Coutaut, veuve de François Louis, 13 mai 1811
      inventaire après décès; Coutaut, Marie-Jeanne; Louis, François
    - Inventaire après décès de Marie-Anne-Victoire Goussier, épouse de Alexandre Goussard, maître des comptes, rue Jacob, n° 20., 5 juin 1811
      inventaire après décès; Jacob (rue); Goussier, Marie-Anne-Victoire; Goussard, Alexandre; comptable; magistrat
    - Inventaire après décès de Claude-Edme-Charles Delioux de Savignac, demeurant rue d'Aboukir, n° 45, 24 juin 1811
      inventaire après décès; Aboukir (rue d'); Delioux de Savignac, Claude-Edme-Charles
    - Inventaire après décès de Nicolas-Charles Moret, marchand de vin, demeurant rue du Faubourg Saint-Antoine, n° 74, 27 juin 1811
      inventaire après décès; Faubourg-Saint-Antoine (rue du); Moret, Nicolas-Charles; commerçant
    - Inventaire après décès de Jean-Baptiste-Martin Mequin, horloger, demeurant rue Saint Séverin, n° 6, 9 août 1811
      inventaire après décès; Saint-Séverin (rue); Mequin, Jean-Baptiste-Martin; horloger
    - Inventaire après décès de Adélaïde-Cécile Lemasle, épouse de Louis-Grégoire Beaucerf, vitrier à Paris, rue Etienne, n°2, 21 août 1811
      inventaire après décès; Lemasle, Adélaïde-Cécile; Beaucerf, Louis-Grégoire; vitrier
    - Inventaire de commune renommée des biens de communauté entre Georges Samuel Cuau Beaufort, et Françoise Julie Bérangé, sa ci-devant épouse, rue du Ponceau, n° 43., 21 août 1811
      inventaire; Ponceau (rue du); Cuau Beaufort, Georges-Samuel; Bérangé, Françoise-Julie
    - Extrait collationné d'inventaire après décès de Pierre Maurice Nettebarbe, tonnelier à Noyon (Oise), par Moet, notaire à Noyon, du 6 septembre 1810., 30 août 1811
      inventaire après décès; Noyon (Oise); Nettebarbe, Pierre-Maurice; tonnelier
    - Inventaire après décès de Catherine Coulon, épouse de Pierre Bringuet, tailleur, demeurant rue de l'Arbre Sec n° 13, 2 septembre 1811
      inventaire après décès; Arbre-Sec (rue de l'); Coulon, Catherine; Bringuet, Pierre; tailleur d'habits
    - Inventaire après décès de Clément-Nicolas Lucot, 13 septembre 1811
      inventaire après décès; Lucot, Clément-Nicolas
    - Inventaire après décès de Jean- Antoine Chosset-Pascal, 13 septembre 1811
      inventaire après décès; Chosset-Pascal, Jean-Antoine
    - Inventaire après décès de Jean-Charles Huet, sous-chef de la première division de la Légion d'honneur, demeurant rue de Lille, n° 81., 16 octobre 1811
      inventaire après décès; Lille (rue de); Huet, Jean-Charles
    - Inventaire après décès de Jeanne-Louise Montigny veuve de Jean Contat Desfontaines, 30 octobre 1811
      inventaire après décès; Montigny, Jeanne-Louise; Contat Desfontaines, Jean
    - Inventaire après décès de Jean-François Bernot de Congy., 12 novembre 1811
      inventaire après décès; Bernot de Congy, Jean-François
    - Inventaire après décès de Jacques-François Borne, marchand bonnetier, rue Montmartre, n° 89., 14 novembre 1811
      inventaire après décès; Montmartre (rue); Borne, Jacques, François; fabricant d'accessoires vestimentaires
    - Inventaire après décès de Pierre Henry, demeurant à Sèvres, grand rue, n° 172., 18 novembre 1811
      inventaire après décès; Sèvres (Hauts-de-Seine); Henry, Pierre
    - Inventaire après décès de Charlotte-Françoise-Pauline Benier, épouse de Grégoire Benier, directeur des vivres de la guerre pour la 29ème division militaire demeurant à Florence, place Sainte-Marie Nouvelle., 31 décembre 1811 - 1811
      inventaire après décès; Florence (Italie); Benier, Charlotte-Françoise-Pauline; Benier, Grégoire
    - Inventaire après décès de Alexandre-Marie-François-Xavier-Simon Masson, demeurant rue Bertin Poirée n° 15, 2 janvier 1812
      inventaire après décès; Bertin-Poirée (rue); Masson, Alexandre-Marie-François-Xavier-Simon
    - Inventaire après décès de Paule-Louise-Jean-Baptiste-Elisabeth-Geneviève de Remigny, veuve de Claude-Marie de Feillens, rue Traverse, n° 9., 2 janvier 1812
      inventaire après décès; Traverse (rue); Remigny (de), Paule-Louise-Jean-Baptiste-Elisabeth-Geneviève; Feillens (de), Claude-Marie
    - Inventaire après décès de Nicolas Monard, propriétaire, demeurant rue Geoffroy L'Asnier, n° 25. Madeleine Armande André, sa veuve., 16 janvier 1812
      inventaire après décès; Geoffroy-l'Asnier (rue); Monard, Nicolas; André, Madeleine-Armande
    - Inventaire après décès de Pierre-Michel Angeron, nourrisseur des bestiaux, demeurant à Vanves, avenue de Lowendal, près la barrière de l'Ecole Militaire, n° 37., 25 janvier 1812
      inventaire après décès; Ecole-Militaire (chemin de ronde de l'); Lowendal (avenue de); Vanves (Hauts-de-Seine); Angeron, Pierre-Michel; ouvrier agricole
    - Inventaire après décès de Jean Jandinot, rentier, demeurant rue d'Anjou Thionville, n° 5, 15 février 1812
      inventaire après décès; Anjou-Dauphine (rue d'); Jandinot, Jean
    - Inventaire après décès de Marie-Rosalie Couzier, veuve d'Antoine Julhiard, demeurant rue Caumartin, n° 10., 17 février 1812
      inventaire après décès; Couzier, Marie-Rosalie; Julhiard, Antoine
    - Inventaire après décès de Marie-Anne-Désirée Lasne, marchande passementière., 9 mars 1812
      inventaire après décès; Lasne, Marie-Anne-Désirée; passementier
  - Répertoire. 1812, 12 mars - 1817, 20 juin, 12 mars 1812 - 20 juin 1817; MC/RE/XXVII/12
    Répertoire des notaires Louis Serize (12 mars-8 septembre 1812), Antoine Cousin (10 septembre 1812- 20 juin 1817).
    - Inventaire après décès de Marie-Françoise Colmache, veuve Paul Prechac, 23 mars 1812
      MC/RE/XXVII/12
      inventaire après décès; Colmache, Marie-Françoise; Prechac, Paul
    - Inventaire après décès de Marie-Louis-Eugène-Joseph de Béthune demeurant rue de Varenne n° 14, Faubourg Saint-Germain, 1er avril 1812
      inventaire après décès; Varenne (rue de); Béthune (de), Marie-Louis-Eugène-Joseph
    - Inventaire après décès de Louise-Françoise Haudebourg, épouse de Jacques Henry, commis d'ordre au bureau de la délivrance de la Monnaie, demeurant à l'Hôtel de la Monnaie et de ses deux enfants mineurs Julie et Louise-Rosalie Henry, 8 avril 1812
      inventaire après décès; Monnaie (hôtel de la); Haudebourg, Louise-Françoise; Henry, Jacques; Henry, Julie; Henry, Louise-Rosalie
    - Inventaire pour parvenir au divorce entre Guillaume Cressart, rentier, rue Montmartre, n° 102, et Marie Royer,son épouse, veuve de Charles-Marie-Amable Delahaye, rue de Tournon, n° 5., 21 avril 1812
      inventaire après décès; Montmartre (rue); Tournon (rue de); Cressart, Guillaume; Royer, Marie; Delaye, Charles-Marie-Ambale
    - Inventaire après décès de Cécile Prudhomme, épouse Jean-Isaac Delance, employé à l'Imprimerie Impériale, demeurant actuellement rue Saint-Anastase, n° 8 et antérieurement rue du Jardinet, n° 3, 25 avril 1812
      inventaire après décès; Jardinet (rue du); Sainte-Anastase (rue); Prudhomme, Cécile; Delance, Jean-Isaac
    - Inventaire après décès de Jean-Baptiste-André Carré, 18 mai 1812
      inventaire après décès; Carré, Jean-Baptiste-André
    - Inventaire après décès de Madeleine Obellianne, épouse de Pierre-Michel-Catherine Castillon, ancien capitaine du génie, demeurant rue de l'Université n ° 42, 20 mai 1812
      inventaire après décès; Université (rue de l'); Obellianne, Madeleine; Castillon, Pierre Michel Catherine; officier (armée)
    - Inventaire après décès de Jean-Louis Wery, 22 mai 1812
      inventaire après décès; Wery, Jean-Louis
    - Inventaire après décès de Jean-Dominique Pouillot, ancien maître maçon, demeurant rue Meslée, n° 31. Victoire-Charlotte Gérard, sa veuve., 23 mai 1812
      inventaire après décès; Meslay (rue); Pouillot, Jean-Dominique; Gérard, Victoire-Charlotte; maçon
    - Inventaire après décès de Pierrette Leroux, 27 mai 1812
      inventaire après décès; Leroux, Pierrette
    - Extrait collationné d'inventaire après décès de Jean-Gabriel Lezier, et d'Etiennette-Marguerite Pelletier ,son épouse, par Virton, notaire à Issy-l'Union (Seine), le 8 messidor an IX, 28 mai 1812
      inventaire après décès; Issy-les-Moulineaux (Hauts-de-Seine); Lezier, Jean-Gabriel; Pelletier, Etiennette-Marguerite
    - Inventaire après décès de Louise-Catherine Gonthier, épouse de Augustin-Jean Beauvois, 23 juin 1812
      inventaire après décès; Gonthier, Louise-Catherine; Beauvois, Augustin-Jean
    - Inventaire après décès de Abraham-Simon-Jean-Antoine Painchaux, chandelier et épicier, demeurant rue de Beaune, n° 33, 10 juillet 1812
      inventaire après décès; Beaune (rue de); Painchaux, Abraham-Simon-Jean-Antoine; cirier; commerçant
    - Inventaire après décès de Jeanne-Euphrasie Gerdret, veuve de Jean-Baptiste-François Brossard, 10 août 1812
      inventaire après décès; Gerdret, Jeanne-Euphrasie; Brossard, Jean-Baptiste-François